【裁判字號】    99,抗,132
【裁判日期】    990603
【裁判案由】    聲請具保停止羈押
【裁判全文】
臺灣高等法院高雄分院刑事裁定           99年度抗字第131號
抗  告  人
即  被  告  甲○○
選任辯護人  邱基峻律師
            吳惠娟律師
上列抗告人因違反毒品危害防制條例案件，經聲請具保停止羈押
，不服臺灣高雄地方法院中華民國99年4 月19日及同年月23日裁
定（98年度訴字第1491號），提起抗告，本院裁定如下：
    主  文
抗告駁回。
    理  由
一、抗告意旨略以：抗告人即被告甲○○於到案後坦承製造第三
    級毒品犯行，痛徹悔悟，且被告家中年幼子女需人照料，尚
    難以被告係經通緝後逮捕即認被告有逃亡之虞，且依大法官
    會議釋字第665 號解釋意旨，被告縱符合5 年以上重罪之羈
    押要件，仍需就無羈押必要等情形予以審酌，本件被告實無
    羈押必要，為此提起抗告，請求撤銷原審駁回具保停止羈押
    之裁定，並准以具保停止羈押並云云。
二、法院為羈押之裁定時，其本質上係為保全被告使刑事訴訟程
    序得以順利進行，或為保全證據或為擔保嗣後刑之執行程序
    ，而對於被告所實施剝奪其人身自由之強制處分，法院僅須
    審查被告犯罪嫌疑重大及有無賴此保全審判程序進行之必要
    ，關於羈押原因之判斷，尚不適用訴訟上嚴格證明之原則，
    只需檢察官提出之證據在形式上足以證明被告犯罪嫌疑已足
    ，至於證據之證據能力與證明力如何，均為審判期日調查之
    事項，並非審核被告羈押時，法院應調查之事項。又按刑事
    訴訟法第101 條所謂羈押之必要與否，應按照訴訟進行程度
    及其他一切情事，由事實審法院斟酌認定，聲請停止羈押，
    除有同法第114 條各款所列情形之一不得駁回者外，准許與
    否，該管法院有自由裁量之權（最高法院56年度台抗字第67
    號裁定意旨參照）。又所謂羈押必要性，係由法院就具體個
    案，依職權衡酌是否有非予羈押顯難保全證據或難以遂行訴
    訟程序者為依據，法院在不違背通常生活經驗之定則或論理
    法則時，依法自有審酌認定之職權。
三、經查：被告涉犯毒品危害防制條例第4 條第3 項製造第三級
    毒品罪，已據被告坦承在卷，並經原審法院判處有期徒刑7
    年，有99年5 月5 日臺灣高雄地方法院98年度訴字第1491號
    刑事判決在卷可稽，且被告係經通緝後始緝獲到案，亦有通
    緝書在卷可查。原審依職權審酌被告係涉犯最輕本刑5 年以
    上有期徒刑之重罪，且經通緝到案有逃亡之事實，犯罪嫌疑
    重大，認有羈押之必要，非予羈押顯難進行審判或執行，依
    刑事訴訟法第101 條第1 項第1 、3 款之規定予以羈押，經
    核並無不合。本件被告雖另主張其有年幼子女需人照料，並
    無逃亡之虞等情，惟此項主張並非羈押要件應予審酌之事項
    ，自難據為原審羈押裁定不當之正當理由。綜上所述，被告
    執前述抗告意旨指摘原裁定不當，提起抗告，為無理由，應
    予駁回。
四、據上論結，應依刑事訴訟法第412 條，裁定如主文。
中    華    民    國    99    年    6     月     3    日
                  刑事第一庭    審判長法  官  周賢銳
                                      法  官  徐美麗
                                      法  官  施柏宏
以上正本證明與原本無異。
不得再抗告。
中    華    民    國    99    年    6     月    4     日
                                      書記官  魏文常

司法院資訊處製作；財團法人民間司法改革基金會備份。
